臺灣臺東地方法院刑事判決　　　　　　　　　　　　　九十四年度交簡上字第五號
　　上　訴　人　臺灣臺東地方法院檢察署檢察官
　　被　　　告　甲○○
右上訴人因過失傷害案件，不服本院臺東簡易庭中華民國九十四年三月二十八日九十
四年度東簡字第一０號第一審判決（聲請簡易判決處刑案號：九十三年度偵字第二一
四七號），提起上訴，本院管轄之第二審合議庭判決如左：
    主  文
上訴駁回。
    事  實
一、甲○○未考領汽車駕駛執照，竟於民國九十二年七月二十九日中午十二時二十五
    分許，在臺東縣臺東市○○路○段七四八號為吳俊宏修復水電後，欲駕駛車牌號
    碼ＥＲ─三二０八號自用小客車離開之際，本應注意駕駛人駕駛車輛迴轉時，應
    注意在劃有分向限制線之路段不得迴車，且汽車迴車前，應暫停並顯示左轉燈光
    或手勢，看清無來往車輛，並注意行人通過，始得迴轉。而依當時天候晴、日間
    自然光線、路面乾燥無缺陷、無障礙物、視距良好之狀況，並無不能注意之情形
  ，卻疏於注意，在上揭處所違規跨越中心分向限制線迴轉。適有陳慧真騎乘車牌
    號碼ＰＲＵ─三六一號重型機車前來，雖見甲○○之自用小客車正在迴轉，亦未
    注意車前狀況，仍加速前行，致撞擊甲○○自用小客車左側前車門，陳慧真人則
    飛向對向車道，經緊急送醫後，受有右髖關節脫臼骨折、右橈骨遠端骨折及多處
    挫傷等傷害。被告於警員前往現場處理時，在其上開犯行未為任何有偵查犯罪職
    權之公務員知悉前，即當場向到場處理之警員自首，承認其為肇事人，並進而接
    受本件裁判。
二、案經陳慧真訴由臺灣臺東地方法院檢察署檢察官偵查起訴。
    理  由
一、本案經本院審理結果，認第一審判決依過失傷害罪名判處被告甲○○有期徒刑三
    月，認事用法及量刑均無不當，應予維持，並引用一審判決書記載之理由及證據
    。
二、檢察官上訴意旨略以：被告於事故發生後，曾佯稱想和解，詎卻於達成和解時藉
    詞逃離現場，並拒接電話；嗣又向調解委員會申請調解，調解過程中竟恐嚇調解
    委員，若不合意就要自殺，顯見被告毫無和解誠意，且至今只探望告訴人乙○○
    乙次，即不聞不問。而判決書中引據被告無前科記錄，遽認被告素行良好，為有
    期徒刑三月，如易科罰金以三百元折算一日之判決，實與被告事實之行為有所差
    異，所為科刑判決失之過輕等語。惟查：
（一）按汽車迴車時，在設有禁止迴車標誌或劃有分向限制線，禁止超車線、禁止變
      換車道線之路段，不得迴車；且汽車迴車前，應暫停並顯示左轉燈光或手勢，
      看清無來往車輛，並注意行人通過，始得迴轉，道路交通安全規則第一百零六
      條第一項第二款、第五款，定有明文。本案被告在劃有分向限制線之路段迴轉
      ，除有被告之自白外，復有道路交通事故現場圖及照片十二張在卷可稽，被告
      違反前揭道路交通安全規則之規定，甚為明確，其駕駛行為確有過失，已堪認
      定。
（二）次按量刑輕重，係屬事實審法院得依職權自由裁量之事項，苟已斟酌刑法第五
      十七條各款所列情狀而未逾越法定刑度，不得遽指為違法（最高法院七十二年
      臺上字第六六九六號、七十五年臺上字第七０三三號判例參照）；且在同一犯
      罪事實與情節，如別無其他加重或減輕之原因，下級審量定之刑，亦無過重或
      失輕之不當情形，則上級審法院對下級審法院之職權行使，原則上應予尊重（
      最高法院八十五年度臺上字第二四四六號裁判參照）。而刑法第二百八十四條
      第一項過失傷害罪之法定本刑為六月以下有期徒刑、拘役或五百元以下罰金。
      原審依具體個案認定被告為肇事主因且無照駕駛，然在未為任何有偵查犯罪職
      權之公務員知悉前，不逃避接受裁判而向到達事故現場處理之員警自首，並審
      酌被告並無不良前科，素行尚稱良好，本件車禍應負過失之責，惟被害人酒精
      濃度過量，未注意車前狀況亦與有過失，及犯罪後未與被害人達成和解等一切
      情狀，量處有期徒刑三月，如易科罰金，以三百元折算一日，量刑已斟酌全案
      情節、法定加重減輕規定、刑法第五十七條各款情形且未逾越法定刑之範圍，
      依前揭最高法院判例及裁判要旨，尚難認原審量刑有違法之情事。
（三）綜上論述，原審判決適用刑法第二百八十四條第一項前段、第六十二條前段、
      第四十一條第一項前段，道路交通管理處罰條例第八十六條第一項，罰金罰鍰
      提高標準條例第一條前段、第二條，逕以簡易判決量處有期徒刑三月，並諭知
      易科罰金之折算標準，其認事用法均無不合，量刑亦稱妥適，上訴意旨指摘原
      判決量刑過輕，為無理由，應予駁回。
三、被告經合法傳喚，無正當理由不到庭，爰不待其陳述，逕行判決。
據上論斷，應依刑事訴訟法第四百五十五條之一第三項、第三百七十三條、第三百六
十八條，判決如主文。
本案經檢察官丙○○到庭執行職務
中      華      民      國    九十四    年      九      月      十四    日
                                  臺灣臺東地方法院刑事第二庭
                                    審判長法  官  李  勝  琛
                                          法  官  呂  煜  仁
                                          法  官  林  恒  祺
右正本證明與原本無異
不得上訴
                                          書記官  陳  美  鄉
中      華      民      國    九十四    年      九      月      十五    日
